【裁判字號】    91,訴,2519
【裁判日期】    920331
【裁判案由】    槍砲彈藥刀械管制
【裁判全文】
臺灣板橋地方法院刑事判決                        九十一年度訴字第二五一九號
    公  訴  人  臺灣板橋地方法院檢察署檢察官
    被      告  丙○○
    指定辯護人  甲○公設辯護人  彭宏東
右列被告因槍砲彈藥刀械管制案件，經檢察官提起公訴（九十一年度偵字第一七八五
二號），甲○判決如左：
    主  文
丙○○未經許可，製造可發射子彈具有殺傷力之手槍，累犯，處有期徒刑伍年肆月，
併科罰金新臺幣拾貳萬元；罰金如易服勞役，以新臺幣玖佰元即銀元佰元折算壹日
。扣案如附表一所示之物均沒收。又未經許可，持有子彈，累犯，處有期徒刑伍月，
併科罰金新臺幣伍萬元；罰金如易服勞役，以新臺幣玖佰元即銀元佰元折算壹日。
扣案如附表二所示之物沒收。應執行有期徒刑伍年陸月，併科罰金新臺幣拾伍萬元，
罰金如易服勞役，以新臺幣玖佰元即銀元佰元折算壹日。扣案如附表一、二所示之
物均沒收。
    事  實
一、丙○○有恐嚇、違反麻醉藥品管理條例案件前科，最近一次係於民國八十六年間
    ，因違反麻醉藥品管理條例案件，經甲○於八十七年六月二十二日以八十七年度
    易字第一九二九號判處有期徒刑四月，如易科罰金以三百元折算一日確定，八十
    七年七月十七日易科罰金執行完畢。詎仍不知悔改，於九十一年八月底某日，在
    臺北縣新莊市○○街某販售玩具槍店內，購得仿ＢＥＲＥＴＴＡ廠八五型半自動
    手槍製造之金屬玩具手槍一枝、仿ＦＮ廠一九一０型半自動手槍製造之金屬玩具
    手槍一枝及供上開玩具手槍用之金屬彈殼三十七顆後，竟基於將上開玩具手槍、
    子彈改造成具有殺傷力之槍彈之單一犯意，接續自同年月底某日起至同年九月十
    一日止，在臺北縣板橋市○○路○段八十九之一號六樓住處，持其所有如附表一
    編號八至十所示之電鑽、鑽頭、銼刀等工具，以將原不具殺傷力之上開金屬玩具
    手槍槍管拆卸後，車通槍管或更換自行製造土造金屬槍管之方式，而未經許可製
    造可發射子彈具有殺傷力之手槍一枝｛槍枝管制編號0000000000號｝
    及尚未製造組裝完成之土造金屬槍管一枝。又未經許可，同時於前揭住處，在上
    開玩具子彈彈殼前端加裝直徑約七點四ＭＭ土造金屬彈頭，並於子彈內裝填火藥
    、底火，而接續製造具有殺傷力之改造子彈六顆，及在前開子彈彈殼前端加裝直
    徑約六點九ＭＭ土造金屬彈頭，惟尚未於子彈內裝填底火，而不具殺傷力之改造
    子彈五顆。丙○○又於九十一年九月初某日，在臺北縣三重市重新橋下跳蚤市場
    ，購買制式九ＭＭ及０點三八吋子彈各一顆，未經許可而持有該制式子彈二顆。
    嗣經警於九十一年九月十一日十八時三十分許，持甲○核發之搜索票搜索丙○○
    上揭住處，而查悉上情，並扣得如附表一、二所示之物。
二、案經臺北市政府警察局大安分局報請臺灣板橋地方法院檢察署檢察官偵查起訴。
    理  由
一、訊據被告丙○○對於右揭時地，為警查獲持有如附表一所示之物及前購買如附表
    二所示制式九ＭＭ及０點三八吋子彈各一顆之事實固坦認不諱，惟否認有何改造
    槍彈犯行，辯稱：警詢自白改造槍彈是因警察查獲扣案改造槍彈時，說要把當時
    在場之乙○○及其女友一起送法院，但扣案改造槍彈確實是伊的，伊不想連累別
    人，要警察放他們（指乙○○及其女友）回去，所以警察怎麼寫伊就怎麼認。扣
    案改造槍彈是伊在新莊市○○路跟「阿忠」買的，買回來就是查扣的樣子，電鑽
    是伊帶過去乙○○住處要鑽毛巾架用的，伊沒有持電鑽等工具改造玩具手槍、子
    彈云云。然查：
(一)、被告於右揭時地持其所有之電鑽、鑽頭、銼刀等工具自行改造玩具槍彈，及嗣另
    行在臺北縣三重市重新橋下購買制式九ＭＭ及０點三八吋子彈各一顆而持有之事
    實，迭經其於警詢、內勤檢察官偵查、甲○受命法官調查中均自白不諱（見偵查
    卷宗第六、七、六十三、六十四頁、甲○九十二年二月十日訊問筆錄），且有如
    附表一、二所示等物扣案可資佐證。又扣案槍彈經送請內政部警政署刑事警察局
    鑑驗結果，認送鑑改造手槍二枝，一枝（槍枝管制編號0000000000號
    ），認係仿ＦＮ廠半自動手槍製造之玩具金屬手槍，欠缺適用之槍管（隨附之土
    造金屬槍管無法與槍枝組裝使用），無法供發射彈丸使用，認不具殺傷力。一枝
    （槍枝管制編號0000000000號），認係仿ＢＥＲＥＴＴＡ廠八五型半
    自動手槍製造之金屬玩具手槍換裝土造金屬槍管及土造金屬撞針改造而成之改造
    手槍，機械性能良好，可擊發適用子彈，認具殺傷力。送鑑制式子彈二顆分別為
    口徑九ＭＭ及０點三八吋制式子彈，均具殺傷力。送鑑改造子彈十一顆，六顆經
    採樣二顆試射，均可擊發，認具殺傷力。五顆，經檢視，不具底火及火藥，不具
    子彈完整結構，不具殺傷力等情，亦有該局九十一年十月九日刑鑑字第０九一０
    二五六一五號槍彈鑑定書一紙在卷可憑。再扣案之空彈殼及彈頭經送請內政部警
    政署刑事警察局鑑驗結果，認空彈殼二十六顆，均係玩具槍用金屬槍殼，彈頭九
    顆均係直徑約七ＭＭ之土造金屬彈頭，有該局九十一年十月十五日刑鑑字第０九
    一０二七０七一三號槍彈鑑定書一紙在卷可考，堪信被告前揭自白與事實相符。
(二)、被告於甲○審理中雖翻異前供而為如上辯解，然本案查獲過程，係因警持搜索票
    搜索被告上揭住處而查獲被告，並扣得如附表一所示之電鑽、鑽頭、銼刀、彈簧
    條、銅條等物，扣案改造手槍二枝，當時放在客廳小桌上一個黑色皮夾包裡，客
    廳地上電視機前則查獲電鑽等改造工具，及改造子彈成品及半成品，電鑽等改造
    工具當時都是放在一起等情，為被告所不否認，並經證人即查獲員警戊○○、丁
    ○○於甲○調查時證述屬實（見甲○九十二年一月十三日訊問筆錄）。被告於警
    詢、偵查、甲○調查中並明確供稱改造子彈是以玩具店買來的彈殼，加上銅條製
    成的彈頭，裡面填彈藥，伊跟玩具店買彈殼，另外用銅條製作彈頭，扣案銅條三
根是做彈頭的材料。改造槍管是用電鑽將槍管內阻鐵撞開打通，扣案鐵釘九枝是
    用來磨成撞針等語（見偵查卷宗第九頁正面、第六十四頁正面、甲○九十二年二
    月十日訊問筆錄），均核與一般改造玩具槍彈使之成為具有殺傷力之槍彈者，多
    係自玩具槍店購得玩具槍彈後，自行持電鑽、銼刀等工具，以將原不具殺傷力之
    上開金屬玩具手槍槍管拆卸後，車通槍管或更換自行製造之土造金屬槍管，及更
    換土造金屬撞針之方式，改造玩具手槍，及以將銅條裁割成塊，持銼刀打磨成圓
    錐型，將之加裝於玩具子彈槍殼前端製成土造金屬彈頭，再於玩具子彈底部加裝
    底火之方式，改造玩具子彈，以此等方式製造具有殺傷力之槍彈之常情相符，足
    見被告前揭警詢、偵查、甲○調查中所為之自白，洵屬信而有徵，並與情理相符
    應堪採信。
(三)、被告雖又以扣案槍彈是伊向「阿忠」買來的，買來就是這樣，伊未有改造犯行，
    因不想連累乙○○，要警察放乙○○走，所以警察怎麼講，伊就怎麼認云云置辯
    。但查員警於前揭時地查獲被告時，確尚有被告友人乙○○在場乙節，固經證人
    即員警戊○○於甲○調查中證述屬實（見甲○九十二年一月十三日訊問筆錄）。
    惟被告於甲○調查中仍為前述改造槍彈犯行之自白，果其前揭辯稱是欲讓其他友
    人先走，其始配合警察筆錄云云屬實，則於甲○調查時，被告友人乙○○既已未
    經檢察官偵查起訴槍砲犯行，被告已無所顧慮，其警詢、偵查自白若與事實不符
    ，豈有不於甲○調查中立即爭執前揭自白真實性？然觀諸被告於甲○調查中不僅
    未爭執警詢、偵查自白之真實性，更且明確陳稱起訴書所載犯罪事實實在，扣案
    改造槍彈均伊所有，來源是伊在模型店買的，買到後就在大觀路住處，將槍管打
    通，另外用銅條製作子彈等語（見甲○九十二年二月十日訊問筆錄）。並參合改
    造玩具槍彈使之具有殺傷力，事涉重大刑責，屢經警政單位廣為宣導嚴禁，當為
    被告所明知，若非警詢、偵查、甲○調查中之自白屬實，何以甘冒被處重刑之風
    險，仍自白改造槍彈犯行？足見被告前揭所辯，顯係事後飾卸之詞，亦無足採。
(四)、綜上所述，本件事證明確，被告犯行足以認定。
二、
(一)、被告丙○○未經許可，將玩具手槍改造成可發射子彈具有殺傷力之手槍，及將玩
    具子彈改造成具殺傷力之子彈行為，核係犯槍砲彈藥刀械管制條例第十一條第一
    項之未經許可製造其他可發射子彈具有殺傷力之槍枝罪及同條例第十二條第一項
    之未經許可，製造子彈罪。又其未經許可，購買制式九ＭＭ及０點三八吋子彈各
    一顆而持有之行為，核係犯同條例第十二條第四項之未經許可，持有子彈罪。其
    製造手槍、子彈後持有之低度行為，均應為製造之高度行為所吸收，不另論罪。
    又被告接續製造土造金屬槍管一枝及在子彈前端加裝直徑約六點九ＭＭ土造金屬
    彈頭，惟尚未於子彈內裝填底火，而不具殺傷力之改造子彈五顆之行為，均為其
    製造槍、彈行為之一部分，為其製造具有殺傷力之槍、彈行為所吸收，亦均不另
    論罪。至被告接續製造可發射子彈具殺傷力之改造玩具手槍一枝、土造金屬槍管
    一枝及接續製造子彈十一顆（具殺傷力之改造子彈六顆、不具殺傷力之改造子彈
    五顆，計十一顆改造子彈），均各係基於單一改造玩具槍、彈之故意，為單純一
    罪，應屬接續犯，各論以未經許可，製造其他可發射子彈具有殺傷力之手槍一罪
    及未經許可，製造具有殺傷力之子彈一罪已足。又其係同時以一行為而觸犯未經
    許可，製造其他可發射子彈之槍枝罪，及未經許可，製造子彈罪二罪名，為想像
    競合犯，應依刑法第五十五條之規定，從一較重之製造可發射子彈具有殺傷力之
    手槍罪處斷。被告所犯未經許可，製造可發射子彈具有殺傷力之手槍罪，與其所
    犯未經許可，持有子彈罪二罪間，犯意各別，行為互殊，所犯罪名不同，應予分
    論併罰。
(二)、查被告有恐嚇、違反麻醉藥品管理條例案件前科，最近一次係於八十六年間，因
    違反麻醉藥品管理條例案件，經甲○於八十七年六月二十二日以八十七年度易字
    第一九二九號判處有期徒刑四月，如易科罰金以三百元折算一日確定，八十七年
    七月十七日易科罰金執行完畢等情，有臺灣高等法院被告全國前案紀錄表在卷可
    稽，其於有期徒刑執行完畢後五年以內，再犯本件有期徒刑以上之罪，為累犯，
    應依刑法第四十七條規定，加重其刑。
(三)、爰審酌被告除製造具有殺傷力手槍、子彈外，竟又再另行購買制式子彈，及其犯
    罪之動機、目的、手段、品行、生活狀況、智識程度等一切情狀，分別量處各罪
    如主文所示之刑，並各就併科罰金刑部分，諭知易服勞役之折算標準，並就其上
    開二罪，定其應執行之刑，及就併科罰金部分，諭知易服勞役之折算標準，以示
    懲儆。
三、扣案如附表一編號一所示可發射子彈具有殺傷力之手槍一枝、附表一編號三所示
    具有殺傷力之改造子彈六顆中之四顆、附表二所示制式子彈二顆，為違禁物，應
    依刑法第三十八條第一項第一款之規定宣告沒收。附表一編號三所示原具殺傷力
    之改造子彈二顆，雖經鑑驗單位試射完畢喪失效能，已非屬違禁物，惟與附表一
    編號四所示不具殺傷力之改造子彈五顆，及附表一編號五所示土造金屬槍管一枝
    ，均屬被告所有，犯罪所得之物，另附表一編號二、六至十五所示之物為被告所
    有，供本件犯罪所用之物，經被告於警詢時供陳在卷（見偵查卷宗第六、七頁）
    ，分別應依刑法第三十八條第一項第二款、第三款之規定宣告沒收。
四、公訴意旨就被告接續製造土造金屬槍管一枝，惟不具殺傷力之行為，雖未據起訴
    ，然此部份事實與前開起訴經甲○認定有罪之改造具殺傷力之玩具手槍罪部分，
    具有實質上一罪之關係，應為起訴效力所及，甲○自得一併審理，附此敘明。
據上論斷，應依刑事訴訟法第二百九十九條第一項前段，槍砲彈藥刀械管制條例第十
一條第一項、第十二條第一項、第十二條第四項，刑法第十一條前段、第五十五條、
第五十一條第五款、第四十二條第二項、第三十八條第一項第一款、第二款、第三款
，罰金罰鍰提高標準條例第二條，現行法規所定貨幣單位折算新臺幣條例第二條，判
決如主文。
本案經檢察官謝宗甫到庭執行職務。
中      華    民      國    九十二    年      三      月    三十一    日
                              臺灣板橋地方法院刑事第四庭
                                  審判長法  官  許仕楓
                                        法  官  談  虎
                                        法  官  陳明偉
右正本證明與原本無異
如不服本判決，應於判決送達後十日內，向甲○提出上訴狀
                                        書記官  呂妍旻
中      華      民      國    九十二    年      三      月    三十一    日
附表一：
┌───┬─────────────┬─────┬───────────┐
│編號  │  名        稱            │  數  量  │  備      註          │
├───┼─────────────┼─────┼───────────┤
│一    │仿ＢＥＲＥＴＴＡ廠八五型半│一枝      │具殺傷力              │
│      │自動手槍（槍枝管制編號一一│          │                      │
│      │00000000號）      │          │                      │
│      │                          │          │              │
│      │                          │          │                      │
├───┼─────────────┼─────┼───────────┤
│二    │仿ＦＮ廠一九一０型半自動手│一枝      │不具殺傷力            │
│      │槍（槍枝管制編號一一０二０│          │                      │
│      │二０六九三號）            │          │                      │
│      │                          │          │                      │
├───┼─────────────┼─────┼───────────┤
│三    │改造子彈                  │六顆      │加裝直徑約七點四ＭＭ土│
│      │                          │          │造金屬彈頭，具殺傷力，│
│      │                          │          │惟其中二顆經鑑驗單位試│
│      │                          │          │射而喪失效能。        │
├───┼─────────────┼─────┼───────────┤
│四    │改造子彈                  │五顆      │加裝直徑約六點九ＭＭ土│
│      │                  │          │造金屬彈頭，不具底火及│
│      │                          │          │火藥，不具子彈完整結構│
│      │                          │          │不具殺傷力。          │
├───┼─────────────┼─────┼───────────┤
│五    │改造槍管                  │一枝      │係土造金屬槍管（扣押物│
│      │                          │          │品清單漏載）          │
├───┼─────────────┼─────┼───────────┤
│六    │空彈殼                    │二十六顆  │均係玩具槍用金屬槍殼  │
│      │                          │          │                      │
├───┼─────────────┼─────┼───────────┤
│七    │彈頭                      │九顆      │係直徑約七ＭＭ之土造金│
│      │                          │          │屬彈頭                │
├───┼─────────────┼─────┼───────────┤
│八    │電鑽                      │一台      │                  │
├───┼─────────────┼─────┼───────────┤
│九    │鑽頭                      │二枝      │                      │
├───┼─────────────┼─────┼───────────┤
│十    │銼刀                      │二八枝    │                      │
├───┼─────────────┼─────┼───────────┤
│十一  │鐵釘                      │九枝      │係土造金屬撞針之材料  │
├───┼─────────────┼─────┼───────────┤
│十二  │彈簧                      │三條      │                      │
├───┼─────────────┼─────┼───────────┤
│十三  │銅條                      │三條      │係土造金屬彈頭之材料  │
├───┼─────────────┼─────┼───────────┤
│十四  │撞針                      │二枝      │                      │
├───┼─────────────┼─────┼───────────┤
│十五  │工具箱                    │一盒      │                      │
└───┴─────────────┴─────┴───────────┘
附表二：
┌───┬─────────────┬─────┬───────────┐
│編號  │  名        稱            │  數  量  │  備      註          │
├───┼─────────────┼─────┼───────────┤
│一    │制式子彈                  │二顆      │為口徑九ＭＭ及０點三八│
│      │                          │          │吋制式子彈各一顆，均具│
│      │                          │          │殺傷力。              │
└───┴─────────────┴─────┴───────────┘


司法院資訊處製作；財團法人民間司法改革基金會備份。
